# 在建工程期间公司存款取得的利息收入该怎么处理呢

提问人：BC 林琴汐 时间：2021-11-11 15:34:35
公司处于在建工程期间，存款产生了利息收入，日常和银行机构业务往来产生了手续费：
（ 1 ）对于存款利息收入，是不是应当计入财务费用负数，而不是冲减在建工程呢？因为这并不是构建固定资产发生的必要支出；
（ 2 ）对于发生的手续费，是不是应当计入在建工程成本呢？因为它是构建固定资产发生的必要支出。

回答人：chenyiwei
1 、存款利息收入直接计入“财务费用——利息收入”（暂时闲置的专门借款资金的利息收入除外）；
2 、银行手续费也应当直接费用化处理。

提问人：BC 林琴汐 时间：2021-11-15 08:56:36
陈老师，关于固定资产准则规定“自行建造固定资产的成本，由建造该项资产达到预定可使用状态前所发生的必要支出构成”，但我感觉很难区分，什么是使资产达到预定可使用状态的支出呢？比如：
1.差旅费：发生差旅费是因为要签采购合同，要采购这个在建项目需要的材料备件等，那么这个差旅费是不是可以当成使资产达到预定可使用状态的必要支出呢？
2.比如印花税：它有部分金额也是因为采购物资、搞土建项目发生的，那么我感觉它也是固定资产达到预定可使用状态的支出呢。
3.比如前面提到的与银行机构的手续费支出，可不可以理解成这个手续费支出并没有为固定资产“添砖加瓦”，所以它应当费用化？
总之，我感觉很难理解这个必要支出，必要支出可不可以理解为：没有这项支出，就会影响在建工程的建设进度？

回答人：chenyiwei
一般可以理解为：没有这项支出，就会影响在建工程的建设进度。但差旅费和印花税通常直接费用化处理。